# 求助陈版，想咨询下专利费与赔偿款如何确认

提问人：LIANGjt123 时间：2022-12-19 12:37:53
A公司于 2015 年与美国公司合资成立一家B公司，其中A公司持股51%，美国公司导入技术，但是B公司的业务只能由B公司承担，A公司不得进行相关业务， 2022 年产生合作纠纷，美国公司认为A公司侵权，提起诉讼，要求按照合同赔偿 5000 万(主要违约时A公司从事类似业务)，最后达成和解，A公司收购B公司所有股权，同时赔偿 1 千万现金，同时B公司的 1 项专利授权给美国公司使用，专利权截至目前并未产生收入，最初申请的时候认为未来收益确定不确定性，因此账面价值为 0 ，台账管理。在该种情况下，A公司合并层面对于赔偿款如何处理，项目组对于赔偿款的1000 万计入营业外支出。
对于专利权的授权使用，是否需要按照公允价值确认？
方案 1 、因为专利授权不存在经济利益流入，同时美国公司在主张赔偿，以及达成和解时的侵权赔偿并不包含该部分赔偿，因此不需要就该部分专利授权按照公允价值确认专利使用权收入，即只需要确认 1000 万元现金赔偿；
方案 2 、除了确认 1000 万元现金赔偿外，需要按照专利授权公允价值等值额度计入赔偿费用，即赔偿总费用=现金赔偿部分（ 1000 万元）+专利支付部分（专利授权公允价值），同时需要确认专利使用权收入（按照公允价值确认）。
我的意见：按照方案 2 需要对专利使用费的收入评价其公允价值，我认为专利使用费收入并没有带来经济利益流入，相当于是一种无偿授予，且美国公司主张的赔偿总金额并没有包含专利无偿使用，也即不存在通过专利权使用作为一种支付手段支付赔偿，因此更倾向于按照方案 1 ，净额确认 1000 万现金赔偿费用。

回答人：chenyiwei
基本可以这样理解，虽然方案 2 在理论上有一定合理性，但鉴于专利授权费并未发生现金流入，不符合确认收入的条件，且方案 2 需对每年的授权费收入进行评估，难度和成本相对较大，故方案 1 在实务中相对更易被接受。

提问人：心海拂清 风 时间：2022-12-20 14:29:39
请教陈版，如A公司 2021 年 10 月并购某一药企合并层面形成 5000 万元的非专利技术，评估师按照收益法认为从 2023 年 1 月开始商业化生产，预期寿命 8 年，问题：该非专利技术从何时开始摊销？我理解因该非专利技术已经拿到与 2021 年 5 月拿到，实质已经达到预定可使用状态，只不过 2021 年至今处于闲置状态。因此我理解应该从购买日开始摊销，批件不应该根据评估师的开始时点对无形资产进行摊销，评估师开始时点不能代表会计师摊销开始的起点，如果该非专利技术没有拿到批件又如何考虑？此处如何考虑非专利技术的摊销开始时点？谢谢

回答人：chenyiwei
可以这样理解，应该从购买日开始摊销。如果未获得批件就不能投入生产的，可以从获取批件之日起摊销，但在获得批件之前，减值测试应从严把握。